高雄高等行政法院判決
　　　　　　　　　　　　　　　　　　　 96年度訴字第644號
　　　　　　　　　　　　　　 中華民國96年10月4日辯論終結
原　　　告　興益電機工業股份有限公司
代　表　人　甲○○
被　　　告　財政部台灣省南區國稅局
代　表　人　乙○○　局長
訴訟代理人　丙○○
　　　　　　丁○○
上列當事人間因營利事業所得稅事件，原告不服財政部中華民國
96年5月25日台財訴字第09600124250號訴願決定，提起行政訴訟
，本院判決如下：
    主  文
原告之訴駁回。
訴訟費用由原告負擔。
    事  實
壹、事實概要：
    緣原告93年度營利事業所得稅結算申報，列報適用投資抵減
    之研究與發展支出新台幣（下同）1,571,243元，可抵減稅
    額471,373元，包括研究發展單位專門從事研究發展工作之
    全職人員之薪資1,464,475元與供研究發展單位研究用消耗
    性器材、原材料及樣品之費用106,768元。被告原核以其研
    發人員蘇曉菁係製圖技術人員，張乃辛為副總經理非全職研
    究人員，且進、領料紀錄無法與研究計畫及報告相互勾稽，
    不符合行為時（91年3月27日修正公布）「公司研究與發展
    及人才培訓支出適用投資抵減辦法」規定（以下簡稱投資抵
    減辦法），乃全數否准認列，核定研究與發展支出0元，可
    抵減稅額0元。原告不服，申經復查，未獲變更，提起訴願
    ，亦遭駁回，遂提起本件行政訴訟。
貳、兩造之聲明：
甲、原告未於言詞辯論期日到場，據其起訴狀聲明：訴願決定及
    原處分（復查決定含原核定處分）均撤銷。
乙、被告聲明：原告之訴駁回。
參、兩造之主張：
甲、原告未於言詞辯論期日到場，據其起訴狀所載意旨略謂：
一、按「為促進產業升級需要，．．．公司得在投資於研究與發
    展及人才培訓支出金額百分之三十五限度內，自當年度起五
    年內抵減各年度應納營利事業所得稅額；公司當年度研究發
    展支出超過前二年度研發經費平均數，或當年度人才培訓支
    出超過前二年度人才培訓經費平均數者，超過部分得按百分
    之五十抵減之。」為行為時（92年2月6日修正公布）促進產
    業升級條例第6條第2項所明定（原告起訴狀誤引92年2月6日
    修正前之促進產業升級條例第6條第2項規定，爰予更正）。
    次按「本辦法所稱研究與發展之支出，包括公司為研究新產
    品或新技術、改進生產技術、改進提供勞務技術及改善製程
    所支出之下列費用：一、研究發展單位專門從事研究發展工
    作之全職人員之薪資。．．．三、具有完整進、領料紀錄，
    並能與研究計畫及紀錄或報告相互勾稽，供研究發展單位研
    究用消耗性器材、原材料及樣品之費用。」及「公司依本辦
    法規定投資於研究與發展及人才培訓之支出，應於辦理當年
    度營利事業所得稅結算申報時依規定格式填報，並依下列規
    定檢附有關證明文件，送請公司所在地之稅捐稽徵機關核定
    其數額。稅捐稽徵機關於核定其抵減稅額時，如對公司申報
    之支出內容或相關事項有疑義，可洽各中央目的事業主管機
    關協助認定：一、研究與發展支出：（一）公司之組織系統
    圖及研究人員名冊。（二）研究發展單位研究用消耗性器材
    、原材料及樣品之完整進、領料紀錄。（三）當年度購置專
    供研究與發展用儀器設備之清單。（四）研究發展單位配置
    圖及其使用面積占建築物總面積之比率說明書。（五）購置
    或使用專利權、專用技術、著作權之契約或證明文件及其攤
    折或支付費用計算表。（六）研究計畫及紀錄或報告。（七
    ）其他有關證明文件。」為行為時公司研究發展人才培訓支
    出適用投資抵減辦法第2條第1項第1款、第3款及第8款第1項
    第1款所明定。
二、原告公司設有專職研發單位，並由全職之研究人員從事新產
    品等設計開發及製程技術之設計改良，且研究人員之工作內
    容均有研究內容及相關研究記錄（以上資料備載於研究報告
    內，並於申報93年度營利事業所得稅時檢送原核備查）可稽
    ，相關證明文件符合財政部89年4月21日台財稅第000000000
    號「公司研究與發展人才培訓及建立國際品牌形象支出適用
    投資抵減辦法審查要點」之規定。
三、原告之公司組織係按日系管理系統習慣，稱呼其從事技術、
    研發人員之職稱均為技術員，被告以此職稱主觀認定非屬研
    發人員，實有偏頗。原告為精簡人事成本，並無專人可供繕
    寫相關報告，原告原有報告被認定與投資抵減辦法規定不符
    ，並不能據以認定其未有研發新產品之事實。原告原為機車
    電裝品零件工廠，每年因應新車種及市場需求，投入新產品
    之研發工作，包括各式馬達、發電機之研發，於89年投入研
    發新的產品，即L.C.D設備機台，此為全新領域，原告又非
    代理他廠產品，也無支付國外相關廠商技術金，能有大量營
    業額與獲利，即證明有研發事實，不能因原告精簡人事，未
    能同步進行研發報告之撰寫，即完全否認原告研發之事實。
乙、被告主張：
一、按「為促進產業升級需要，．．．公司得在投資於研究與發
    展及人才培訓支出金額百分之三十五限度內，自當年度起五
    年內抵減各年度應納營利事業所得稅額；公司當年度研究發
    展支出超過前二年度研發經費平均數，．．．超過部分得按
    百分之五十抵減之。」為行為時促進產業升級條例第6條第2
    項所明定。次按「本辦法所稱研究與發展之支出，包括公司
    為研究新產品或新技術、改進生產技術、改進提供勞務技術
    及改善製程所支出之下列費用：一、研究發展單位專門從事
    研究發展工作之全職人員之薪資。．．．三、具有完整進、
    領料紀錄，並能與研究計畫及紀錄或報告相互勾稽，供研究
    發展單位研究用消耗性器材、原材料及樣品之費用。」及「
    公司依本辦法規定投資於研究與發展及人才培訓之支出，應
    於辦理當年度營利事業所得稅結算申報時依規定格式填報，
    並依下列規定檢附有關證明文件，送請公司所在地之稅捐稽
    徵機關核定其數額。．．．一、研究與發展支出：（一）公
    司之組織系統圖及研究人員名冊。（二）研究發展單位研究
    用消耗性器材、原材料及樣品之完整進、領料紀錄。（三）
    當年度購置專供研究與發展用儀器設備之清單。（四）研究
    發展單位配置圖及其使用面積占建築物總面積之比率說明書
    。（五）購置或使用專利權、專用技術、著作權之契約或證
    明文件及其攤折或支付費用計算表。（六）研究計畫及紀錄
    或報告。（七）其他有關證明文件。」為投資抵減辦法第2
    條第1項第1款、第3款及第8條第1項第1款所訂定。
二、查投資抵減辦法之立法精神，係為鼓勵業者從事生產技術之
    基礎研究與發展，以突破我國產業邁向現代化技術密集之瓶
    頸，則該法條規定「研究與發展支出」，應以有研究發展行
    為發生，並限於因該研究行為發生之費用，始符立法意旨。
    又依「公司研究與發展及人才培訓支出適用投資抵減辦法審
    查要點」規定，所謂「專業研究人員」係指配置於研究發展
    單位且專門從事研究發展工作之全職人員，包括研究發展單
    位之主管及該單位內直接參與研究發展專案進行之各階主管
    在內。但研究發展單位之其他行政、助理、市場調查、統計
    及管制等人員及其主管，則非屬專業研究人員之範圍，其應
    檢附年度研究計畫及報告或研究計畫及紀錄等相關資料供查
    核。若僅為一般性量產前修正品質之測試工作或將現有產品
    稍加修正，以符合客戶之需求等，即非產業升級之研究發展
    範疇。至於供研究發展單位研究用消耗性器材、原材料及樣
    品之費用，應按其逐次購買、進料或領用之時序逐筆詳實記
    載，並保存相關憑證，且能與研究計畫及記錄或研究計畫及
    報告相互勾稽，若未提示上述相關文件，或混雜於當年度營
    業成本者，則不適用之。本件依原告提示之研發計畫書，其
    研究計畫項目93年度包括果汁機馬達對應V39A送樣事宜、SA
    CHS機種、果汁機馬達送樣D06開發案、V39磁石發電機、果
    汁機量產導入、EFF換檔馬達、XY3起動馬達B＆S開模、V50
    起動馬達、SACHS－CDI、A26及39E磁石發電機研發、馬達控
    制器等，而經核其工作內容僅簡述：「碳刷不同材質耐久測
    試、車削加工、信賴性評估、測試項目及部品確立、ST量產
    合理化（引線固定片鉚合方式變更）、FY量產導入、組立方
    式確認、漏油對應、耐久實驗NG、部品開模、相關資料整理
    、製作送樣、量產與端子對應、V39磁石發電機量產對應、
    引擎溫度過高、製程結構分析、優缺點檢討、專用外殼設計
    、開模評價、設計變更及問題點檢討對策」等，並未詳實記
    載其從事研究新產品或新技術，改進生產技術及改善製程等
    研發過程。
三、次查，依原告提示技術部業務報告書之計畫名稱亦與研發計
    畫書之項目不符，且該業務報告書所載「本週重點實施事項
    」有部分計畫項目係為客戶提出改善或加工產品規格需求，
    所為之測試及修改工作，其除依據客戶所要求之規格、圖面
    、樣品，由技術部進行測試修正補強外，並就現有產品應客
    戶要求或自行修正部分，再交由客戶確認後量產，顯係為符
    合客戶要求之產品規格試作樣品，為量產前所需之前置作業
    ，核屬例行性開發市場業務；且其提示研發紀錄係為產品展
    開之製圖及承認，核非研究與發展支出範疇，與投資抵減辦
    法之規定不符。另供研究發展單位研究用消耗性器材、原材
    料及樣品之費用，原告並未提示逐次購買、進料或領用之時
    序逐筆詳實紀錄，並保存相關憑證，且與其研究計畫及業務
    報告，無法相互勾稽。
四、綜上，原告提示之研發計畫書並未詳實記載其從事研究新產
    品或新技術，改進生產技術及改善製程等研發過程，技術部
    業務報告書之計畫名稱亦與研發計畫書之項目不符，且部分
    計畫項目係為客戶提出改善或加工產品規格需求，所為之測
    試及修改工作，係為符合客戶要求之產品規格試作樣品，為
    量產前所需之前置作業，核屬例行性開發市場業務，核非研
    究與發展支出範疇，與投資抵減辦法之規定不符，被告以其
    列報研究發展單位專門從事研究發展工作之全職人員之薪資
    1,464,475元及供研究發展單位研究用消耗性器材、原材料
    及樣品之費用106,768元，非屬研究與發展支出投資抵減範
    圍，不符投資抵減辦法暨其審查要點之相關規定，被告全數
    否准抵減，於法有據，並非僅憑其員工職稱而否准認列。至
    其主張於89年度投入L.C.D. 設備機台之研發新產品工作，
    惟無法據此證明93年度之研發事實，原告空言主張，並未提
    示新事證，所稱洵不足採。
    理  由
壹、程序部分：
一、被告之代表人原為朱正雄局長，嗣因職務調動改由何瑞芳副
    局長代理，繼由乙○○接任局長乙職，並由其以代表人身分
    承受訴訟，核無不合，先予敘明。
二、本件原告經合法通知，無正當理由，未於言詞辯論期日到場
    ，核無民事訴訟法第386條各款所列情形，爰依行政訴訟法
    第218條準用民事訴訟法第385條之規定，由被告聲請而為一
    造辯論判決。
貳、實體部分：
一、按「為促進產業升級需要，．．．公司得在投資於研究與發
    展及人才培訓支出金額百分之三十五限度內，自當年度起五
    年內抵減各年度應納營利事業所得稅額；公司當年度研究發
    展支出超過前二年度研發經費平均數，．．．超過部分得按
    百分之五十抵減之。」「第一項及第二項投資抵減之適用範
    圍、核定機關、申請期限、申請程序、施行期限、抵減率及
    其他相關事項，由行政院定之。」為行為時（92年2月6日修
    正公布）促進產業升級條例第6條第2項及第4項所明定。次
    按「本辦法依促進產業升級條例第六條第四項規定訂定之」
    「本辦法所稱研究與發展之支出，包括公司為研究新產品或
    新技術、改進生產技術、改進提供勞務技術及改善製程所支
    出之下列費用：一、研究發展單位專門從事研究發展工作之
    全職人員之薪資。．．．三、具有完整進、領料紀錄，並能
    與研究計畫及紀錄或報告相互勾稽，供研究發展單位研究用
    消耗性器材、原材料及樣品之費用。」「公司依本辦法規定
    投資於研究與發展及人才培訓之支出，應於辦理當年度營利
    事業所得稅結算申報時依規定格式填報，並依下列規定檢附
    有關證明文件，送請公司所在地之稅捐稽徵機關核定其數額
    。稅捐稽徵機關於核定其抵減稅額時，如對公司申報之支出
    內容或相關事項有疑義，可洽各中央目的事業主管機關協助
    認定：一、研究與發展支出：（一）公司之組織系統圖及研
    究人員名冊。（二）研究發展單位研究用消耗性器材、原材
    料及樣品之完整進、領料紀錄。（三）當年度購置專供研究
    與發展用儀器設備之清單。（四）研究發展單位配置圖及其
    使用面積占建築物總面積之比率說明書。（五）購置或使用
    專利權、專用技術、著作權之契約或證明文件及其攤折或支
    付費用計算表。（六）研究計畫及紀錄或報告。（七）其他
    有關證明文件。」亦為投資抵減辦法第1條、第2條第1項第1
    款、第3款及第8條第1項第1款所明定。
二、經查，原告93年度營利事業所得稅結算申報，列報適用投資
    抵減辦法之研究與發展支出1,571,243元及可供抵減稅額471
    ,373元，被告初查以其研發人員蘇曉菁係製圖技術人員，張
    乃辛為副總經理，均非全職研究人員，且進、領料紀錄無法
    與研究計畫及報告相互勾稽，不符合投資抵減辦法之規定，
    乃否准認列，核定研究與發展支出為0元，可抵減稅額0元等
    情，業經兩造分別陳明在卷，並有被告核定通知書及稅額繳
    款書附原處分卷可稽，洵堪信實。
三、原告雖主張：（一）其已設有專職研發單位，並由全職之研
    究人員從事新產品等設計開發及製程技術之設計改良，且研
    究人員之工作內容均有研究內容及相關研究紀錄可稽，相關
    證明文件符合財政部89年4月21日台財稅第000000000號「公
    司研究與發展人才培訓及建立國際品牌形象支出適用投資抵
    減辦法審查要點」之規定。（二）原告公司組織按日系管理
    系統習慣，從事技術、研發人員職稱均為技術員，被告以職
    稱認定非屬研發人員，實有偏頗。（三）原告於89年投入研
    發L.C.D設備機台，此為全新領域，原告非代理他廠產品，
    也無支付國外相關廠商技術金，能有大量營業額與獲利，即
    證明有研發事實，不能因原告精簡人事，未能同步進行研發
    報告之撰寫，即完全否認原告研發之事實等語，資為爭執。
四、惟按：
（一）促進產業升級條例第1條之立法目的在於鼓勵企業對生產
      技術之「基礎」研究發展，以突破我國產業在邁向現代化
      技術密集產業之瓶頸。復按促進產業升級條例第6條之立
      法理由略以：「為因應未來產業轉向技術密集之需要，除
      機器設備之投資外，有關生產技術之基礎研究與發展，行
      銷、管理技術及人力之發展以及建立國際品牌形象所需之
      廣告及推廣費用等，宜一併列入抵減範圍，以使產業均衡
      發展．．．。」觀諸該條例第6條之立法理由，可知促進
      產業升級條例係透過租稅優惠措施，鼓勵企業從事研究發
      展，以因應產業升級之需要，促使產業均衡發展。申言之
      ，促進產業升級條例有關研究發展投資抵減規定之立法精
      神，旨在鼓勵企業對研究新產品、生產技術之進階研究與
      發展、人才培訓、自動化及國際品牌形象之提升，以達產
      業升級及能對現有產品及生產技術作重大之突破，突破我
      國產業在邁進現代化技術密集產業之瓶頸，進而全面提升
      產業水準，故必於既有技術生產成品以外，對生產技術或
      提供勞務技術有所改進，已超乎生產單位原有功能而有助
      於該事業之發展者，始得供為抵減之用，若係對現有產品
      或技術之經常改良、變更、補強等一般性、經常性之工作
      ，以迎合客戶需求，尚非屬「產業升級條例」所定研究發
      展獎勵範圍。又租稅優惠之本質，在於相同負擔能力，賦
      予其不同之租稅待遇，而以經濟政策或社會政策，作為不
      同待遇之合理正當事由，然國家之所以給予企業研究發展
      費用之稅捐抵減優惠，其目的在於經濟上之長遠發展，而
      犧牲稅捐之公平性與中立性，給予研究發展之企業特殊優
      惠，此為權衡之結果，自應維持目的與手段上均衡，租稅
      優惠如過於寬縱，而不能嚴其要件，則當初減免稅捐之立
      法目標即無從達成。是以認定首揭促進產業升級條例第6
      條第2項所謂「研究發展」，自不應過於寬鬆，導致「過
      份給予稅捐減免優惠，卻無端犧牲量能課稅理想，致憲法
      上（租稅）平等原則難以維持」的困境產生。是上開投資
      抵減辦法第2條第1項所稱之「研究新產品」、「改進生產
      技術」、「改進提供勞務技術」及「改善製程」等「研究
      發展」活動，即須考慮其活動之本身「創新高度」，並以
      確立符合促進產業升級條例所欲達成之經濟發展之政策目
      標，又不會過度犧牲稅捐公平性與中立性之衡平性法律見
      解。然現今自由經濟體制下，任何廠商要在市場生存，都
      必須不斷在生產及行銷之效能上精進，若將「研究發展」
      放寬解釋，則任何效能上的努力，無一不可謂為「研究發
      展」，如此解釋之結果即會使上開法律「以犧牲量能課稅
      來促進未來經濟發展」之規範意旨為之落空，造成「對產
      業的大量優惠以致違反平等原則，卻沒有換得國家產業取
      向於未來的真實提昇」，以致形成目的與手段間的不均衡
      ，而違反比例原則之要求，其解釋結論自非正確。依此，
      促進產業升級條例第6條第2項所謂研究發展之解釋，自須
      將之限制在「具有高度前瞻性、風險性、創造性之營業活
      動」範圍內，否則「研發費用稅捐優惠減免」將會失去減
      免之必要性及公平性。而產業之研究發展，如為新生而技
      術上仍有開展空間之產業領域，於「研究新產品」、「改
      進生產技術」、「改進提供勞務技術」及「改善製程」的
      活動，即使是微小進步，仍可能構成技術上的壟斷，形成
      鉅大的競爭優勢，造成產業之大步昇級，例如光電、L.C.
      D面板或奈米技術等產業。惟在技術成熟的領域，業者只
      是在傳統技術下為枝節性的修正，以維持產品行銷上的優
      勢，業者在傳統技術下所為枝節性的修正對產業升級的助
      益是有限的，在此情況下，犧牲量能課稅之理想，給予稅
      捐減免優惠，是否符合立法本旨，實有疑義。因此技術成
      熟的領域，除非有異業結合的新技術引進或有創造出產品
      的新功能或新價值（例如在傳統的紡織工業中，製成具有
      防水透氣功能的新種布料）等例外情形，一般技術的微小
      改進，僅能謂為「現有產品的改良、測試、試作及更正」
      ，尚未達「新產品研究」、「生產技術改進」、「提供勞
      務技術改進」及「製程改進」之「研究發展」高度。換言
      之，業者在前人既有技術水準基礎下之修正，並無高度之
      「前瞻性」、「風險性」與「開創性」可言，此等活動最
      多只能稱之為「現有產品或技術之經常性改良、變更、補
      強」等活動而已，因不具有「創新高度」，僅屬增加原告
      在市場上之競爭力而已，而無法認為其研究發展對國家之
      經濟發展及促進產業升級有直接之助益，故其應非屬促進
      產業升級條例之獎勵範圍，前述見解，業經最高行政法院
      94年度判字第1514號、95年度判字第1117號判決在案。經
      查，原告93年度之研究計畫項目包括果汁機馬達對應V39A
      送樣事宜、SACHS機種、果汁機馬達送樣D06開發案、V39
      磁石發電機、果汁機量產導入、EFF換檔馬達、XY3起動馬
      達B＆S開模、V50起動馬達、SACHS－CDI、A26及39E磁石
      發電機研發、馬達控制器等，核其工作內容僅簡述：「碳
      刷不同材質耐久測試、車削加工、信賴性評估、測試項目
      及部品確立、ST量產合理化（引線固定片鉚合方式變更）
      、FY量產導入、組立方式確認、漏油對應、耐久實驗NG
      、部品開模、相關資料整理、製作送樣、量產與端子對應
      、V39磁石發電機量產對應、引擎溫度過高、製程結構分
      析、優缺點檢討、專用外殼設計、開模評價、設計變更及
      問題點檢討對策。」等，又原告所提示之技術部業務報告
      書，其計畫名稱亦與研發計畫書之項目不符，且該業務報
      告書所載「本週重點實施事項」有部分計畫項目係為客戶
      提出改善或加工產品規格需求，所為之測試及修改工作，
      足見原告除依據客戶所要求之規格、圖面、樣品，由技術
      部進行測試修正補強外，並就現有產品應客戶要求或自行
      修正部分，再交由客戶確認後量產，顯係為符合客戶要求
      之產品規格試作樣品，為量產前所需之前置作業，核屬例
      行性開發市場業務。又原告所提示研發紀錄係為產品展開
      圖設計及承認，核非研究與發展支出範疇，亦與投資抵減
      辦法之規定不符。顯見原告所謂之研究發展工作內容，僅
      為一般性量產前修正品質之測試工作或將現有產品稍加修
      正，以符合客戶之需求等，依上揭所述，自非屬產業升級
      之研究發展範疇。是原告主張：其於89年投入研發L.C.D
      設備機台，此為全新領域，原告非代理他廠產品，也無支
      付國外相關廠商技術金，能有大量營業額與獲利，即證明
      有研發事實，不能因原告精簡人事，未能同步進行研發報
      告之撰寫，即完全否認原告研發之事實云云，亦不足採。
（二）次按「本辦法所稱研究與發展之支出，包括公司為研究新
      產品或新技術、改進生產技術、改進提供勞務技術及改善
      製程所支出之下列費用：一、研究發展單位專門從事研究
      發展工作之全職人員之薪資。」為前述投資抵減辦法第2
      條第1項第1款所明定。參諸上述說明，投資抵減辦法前述
      規定，專業研究人員係指配置於研究發展單位且專門從事
      研究發展工作之全職人員，至兼職人員或行政人員均不包
      括在內，而研究發展單位，雖不以組織名稱為研究發展部
      門為必要，然須設立於原生產部門以外，且所從事者為超
      乎既有技術水準之研創、開展、並有助於產業升級者，此
      專業研究人員係屬專屬性，始足當之。惟查，原告所申報
      之研發單位員工蘇曉菁，僅為技術部門之技術員，其工作
      內容主要工作為製圖，並於客戶下訂單後，按客戶要求之
      規格作例行性之工作，顯非從事研發工作，此有原告93年
      度組織表及技術部業務報告書等附原處分卷可稽。堪認蘇
      曉菁不符合投資抵減辦法第2條第1項第1款研發人員之規
      定。另查，張乃辛為原告副總經理，參見上揭原告93年度
      組織表，縱認其確屬研發人員，其顯兼行政職務，而非專
      職研究人員，亦不符合投資抵減辦法第2條第1項第1款研
      發人員須專職之規定。另查，「公司研究與發展人才培訓
      及建立國際品牌形象支出適用投資抵減辦法」已於89年3
      月24日廢止，是財政部89年4月21日台財稅第000000000號
      「公司研究與發展人才培訓及建立國際品牌形象支出適用
      投資抵減辦法審查要點」之規定，自不再予以援用，且如
      上述，原告所申報之研發單位員工蘇曉菁，僅為技術部門
      之技術員，不符合投資抵減辦法第2條第1項第1款研發人
      員之規定，另張乃辛為原告副總經理，而非專職研究人員
      ，亦不符合投資抵減辦法第2條第1項第1款之規定，其等
      亦顯不符合財政部89年4月21日台財稅第000000000號「公
      司研究與發展人才培訓及建立國際品牌形象支出適用投資
      抵減辦法審查要點」之相關規定。則原告另稱：其已設有
      專職研發單位，並由全職之研究人員從事新產品等設計開
      發及製程技術之設計改良，且研究人員之工作內容均有研
      究內容及相關研究紀錄可稽，相關證明文件符合財政部89
      年4月21日台財稅第000000000號「公司研究與發展人才培
      訓及建立國際品牌形象支出適用投資抵減辦法審查要點」
      之規定乙節，仍不足採。
（三）再按，供研究發展單位研究用消耗性器材、原材料及樣品
      之費用，應按其逐次購買、進料或領用之時序逐筆詳實記
      載，並保存相關憑證，且能與研究計畫及紀錄或研究計畫
      及報告相互勾稽，若未提示上述相關文件，或混雜於當年
      度營業成本者，則不適用之，亦為前述投資抵減辦法第2
      條第1項第3款規定明確。經查，原告就研究發展單位研究
      用消耗性器材、原材料及樣品之費用，其未提示逐次購買
      、進料或領用之時序逐筆詳實紀錄，並保存相關憑證，且
      無研究計畫及紀錄或研究計畫及報告，無法相互勾稽；至
      原告於原處分所提示之請購單、明細分類帳等資料，僅能
      證明其有購進貨物之證明，且觀其中竟有購買機車之單據
      ，尤與研究發展無關，無從勾稽其進料、領用之情形，即
      無從獲知原告確有研究發展之相關事實等情，已據被告陳
      述甚詳，並有上述原告所提示之請購單等影本附原處分卷
      可憑，故被告否准原告抵減，亦無違誤。
五、綜上所述，本件原告員工蘇曉菁及張乃辛均非投資抵減辦法
    第2條第1項第1款研究發展單位專門從事研究發展工作之人
    員或全職人員，且其生產製程技術之測試與改進，僅係在前
    人既有技術水準技術基礎下之修正，並無高度之「前瞻性」
    、「風險性」與「開創性」可言，另研究發展單位研究用消
    耗性器材、原材料及樣品之費用，未提示逐次購買、進料或
    領用之時序逐筆詳實紀錄，並保存相關憑證，且無研究計畫
    及紀錄或研究計畫及報告，無法相互勾稽。從而，原告93年
    度營利事業所得稅結算申報，列報研究與發展之支出1,571,
    243元及可供抵減稅額471,373元，被告否准抵減，依首開規
    定，並無違誤，復查決定及訴願決定予以維持，亦無不合。
    原告請求撤銷訴願決定及原處分（含復查決定），為無理由
    ，應予駁回。又本件事證已明，至於兩造其餘主張，經核與
    判決結果不生影響，爰不一一論述，附此敘明。
據上論結，本件原告之訴為無理由，爰依行政訴訟法第218條、
第195條第1項後段、第98條第1項前段、民事訴訟法第385條第1
項前段，判決如主文。
中　　華　　民　　國　　96　　年　  10　　月　 25  　 日
                  第二庭審判長法  官　 江幸垠
                              法  官　 許麗華
                              法  官　 簡慧娟
以上正本係照原本作成。
如不服本判決，應於判決送達後20日內向本院提出上訴書狀，其
未表明上訴理由者，應於提起上訴後20日內向本院提出上訴理由
書（須按對造人數附繕本）；如於本判決宣示或公告後送達前提
起上訴者，應於判決送達後20日內補提上訴理由書（須附繕本）
。未表明上訴理由者，逕以裁定駁回。
中　　華　　民　　國　　96　　年　  10　　月　 25  　 日
　　　　　　　　　　　　　　　書記官   楊曜嘉
